臺灣高雄地方法院刑事判決　　　　　　　 94年度訴字第734號
公　訴　人　臺灣高雄地方法院檢察署檢察官
被　　　告　甲○○　男　40歲.
上列被告因毒品危害防制條例案件，經檢察官提起公訴（93年度
毒偵字第6885號），及移送併案審理（94年度毒偵字第925 號）
，因被告就被訴事實為有罪之陳述，本院聽取當事人之意見後，
合議裁定改依簡式審判程序審理，判決如下：
    主  文
甲○○連續施用第一級毒品，累犯，處有期徒刑捌月。扣案第一
級毒品海洛因貳包（驗後合計淨重零點貳伍公克）均沒收銷毀之
、注射針筒壹支，沒收。
    事  實
1、甲○○曾於民國80年間，因偽造文書及違反肅清煙毒條例案
   件，經台灣高等法院高雄分院（下稱台灣高雄高分院）分別
   判處有期徒刑6 月、3 年4 月，定應執行刑為有期徒刑3 年6
   月確定在案，又於81年間因違反肅清煙毒條例及麻醉藥品管
   理條例案件，經台灣高雄高分院分別判處有期徒刑3 年1 月
   、2 月，並定應執行刑為3 年2 月確定在案，上開四罪合併
   執行，於84年12月21日假釋出監，嗣撤銷假釋執行殘刑3 年4
   月1日 ，於92年3 月1 日縮短刑期執行完畢。又甲○○曾於
   88年間因施用毒品案件，經本院以88年度毒聲字第5055號裁
   定送強制戒治後，又以88年度毒聲字第9037號裁定停止戒治
   付保護管束，嗣於89年7 月2 日交付保護管束期滿，經台灣
   高雄地方法檢察署檢察官以89年度戒毒偵字第734 號不起訴
   處分確定在案。詎甲○○猶不知悔改，在前開強制戒治執行
   完畢釋放後5 年內，復基於施用第一級毒品海洛因之概括犯
   意，先後於93年11月9 日晚上、同年月10日上午10時許及94
   年1 月23日上午10時許，連續在其位於高雄縣燕巢鄉深水村
   烏山巷三號之一住處，以針筒注射之方式，施用第一級毒品
   海洛因各一次。嗣先於93年11月10日下午3 時50分許，因遭
   人檢舉為警在高雄縣岡山鎮○○○路路旁查獲，並由甲○○
   自其長褲左側口袋交出第一級毒品海洛因1 包（驗後淨重0.1
   5 公克）及甲○○所有供施用毒品預備所用之注射針筒1 支
   。繼之於94年1 月23日下午4 時40分許，在高雄縣大社鄉○
   ○路20巷16號前，又為警發現形跡可疑，經盤查結果，自甲
   ○○長褲左邊口袋內扣得第一級毒品海洛因1 包（驗後淨重
   0.10公克），且經甲○○同意採其尿液送驗結果呈嗎啡陽性
   反應，始獲悉上情。
2、案經高雄縣警察局岡山分局及高雄市政府警察局左營分局先
   後報請臺灣高雄地方法院檢察署檢察官偵查起訴及移送併案
   審理，經甲○○於準備程序中為有罪之陳述後，本院合議庭
   裁定依簡式審判程序審理。
    理  由
甲、程序方面：
1、按除被告所犯為死刑、無期徒刑、最輕本刑為三年以上有期
   徒刑之罪或高等法院管轄第一審案件者外，於第一次審判期
   日前之準備程序進行中，被告先就被訴事實為有罪之陳述時
   ，審判長得告知被告簡式審判程序之旨，並聽取當事人、代
   理人、辯護人及輔佐人之意見後，裁定進行簡式審判程序，
   刑事訴訟法第二百七十三條之一第一項定有明文。經核本件
   被告甲○○所犯係死刑、無期徒刑、最輕本刑為三年以上有
   期徒刑以外之罪，其於準備程序中就被訴事實為有罪之陳述
   ，經法官告知簡式審判程序之旨，並聽取公訴人及被告之意
   見後，本院合議庭認宜進行簡式審判程序，爰依首揭規定合
   議裁定由受命法官獨任進行簡式審判程序，合先敘明。
乙、實體方面：
1、上揭犯罪事實，業據被告甲○○於本院審理時供承不諱，且
   被告二次為警查獲時所採取之尿液，經高雄縣衛生局及高雄
   市立凱旋醫院均檢出嗎啡陽性反應，此有高雄縣衛生局93 年
   11月19日93煙檢字第2676號煙毒尿液檢驗成績書及嫌疑犯尿
   液採證檢驗對照表、高雄市立凱旋醫院94年2 月21日轉碼編
   號00000000號濫用藥物尿液檢驗報告及煙毒案件尿液送驗代
   碼- 姓名對照管制各1 紙在卷可憑。此外，復有疑似第一級
   毒品海洛因之白色粉末2 包及注射針筒1 支扣案可佐，且該
   2 包白色粉末分別送請法務部調查局鑑定結果，確為第一級
   毒品海洛因，此有法務部調查局93年12月17日調科壹字第220
   018809、94年3 月16日調科壹字第220019320 號鑑定通知書
   各一紙在卷可稽，足見被告之自白與事實相符，其確有施用
   第一級毒品海洛因之犯行無訛。又查被告曾於88年間因施用
   毒品案件，經本院以88年度毒聲字第5055號裁定送強制戒治
   後，又以88年度毒聲字第9037號裁定停止戒治付保護管束，
   嗣於89年7 月2 日交付保護管束期滿，經台灣高雄地方法檢
   察署檢察官以89年度戒毒偵字第734 號不起訴處分確定在案
   ，此有台灣高等法院被告全國前案紀錄表與台灣高雄地方法
   院檢察署刑案資料查註紀錄表及上開不起訴處分書各1 份在
   卷可稽。綜上所述，被告於強制戒治執行完畢釋放後5 年內
   再犯毒品危害防制條例之罪之事證明確，其所為顯與該條例
   第23條第2項之規定相符，應予依法論科。
2、核被告所為，係犯毒品危害防制條例第10條第1 項之施用第
   一級毒品罪。被告施用第一級毒品前持有毒品之行為，本應
   論以持有之罪，惟持有毒品之行為為施用毒品之行為所吸收
   ，不另論罪。被告先後施用第一級毒品之行為，時間緊接，
   所犯罪名相同，顯係出於概括犯意反覆為之，為連續犯，應
   依刑法第56條之規定，以一罪論。又被告曾於80年間，因偽
   造文書及違反肅清煙毒條例案件，經台灣高等法院高雄分院
   （下稱高雄高分院）分別判處有期徒刑6 月、3 年4 月，定
   應執行刑為有期徒刑3 年6 月確定在案，又於81年間因違反
   肅清煙毒條例及麻醉藥品管理條例案件，經台灣高雄高分院
   分別判處有期徒刑3 年1 月、2 月，並定應執行刑為3 年2
   月確定在案，上開四罪合併執行，於84年12月21日假釋出監
   ，嗣撤銷假釋執行殘刑3 年4 月1 日，於92年3 月1 日縮短
   刑期執行完畢，此有台灣高等法院被告前案紀錄表1 紙在卷
   可憑，其前案執行完畢後五年內，再犯本件有期徒刑以上之
   罪，為累犯，應依刑法第47條規定，加重其刑，並依刑法第
   71第1 項之規定，先加後減之。爰審酌被告前曾因施用毒品
   案件，經強制戒治執行完畢，仍未能徹底戒絕毒品，復再犯
   本件施用毒品罪，顯見戒毒意志不堅，毒癮非淺，惟念其犯
   後承犯行，及其施用毒品之次數、時間久暫，暨施用毒品乃
   自戕行為，未對他人造成危害等一切情狀，量處如主文所示
   之刑。
3、扣案之白色粉末2 包（驗後合計淨重0.25公克），經送驗後
   確為第一級毒品海洛因，業如前述，係屬違禁物，爰依毒品
   危害防制條例第18條第1 項前段之規定，不問屬於犯人與否
   ，均沒收銷燬之（其包裝因包覆該毒品，其上顯留有該毒品
   之殘渣，衡情自難與之剝離，當應整體視之為毒品，連同該
   包裝併予宣告沒收銷燬之）。至鑑驗耗用之海洛因既已滅失
   ，自無庸宣告沒收銷燬之，併此敘明。另扣案之注射針筒1
   支，為被告所有供犯罪預備之物，業據被告陳明在卷，爰依
   刑法第38條第1 項第2 款規定，宣告沒收。
4、被告關於移送併辦（即臺灣高雄地方法院檢察署94年度毒偵
   字第925 號）之犯行，雖未據檢察官提起公訴，然與前揭已
   起訴部分有連續犯之裁判上一罪關係，為起訴效力所及，本
   院自應一併審理，附此敘明。
據上論斷，應依刑事訴訟法第273 條之1 第1 項、第284 條之1
、第299 條第1 項前段，毒品危害防制條例第10條第1 項、第18
條第1 項前段，刑法第11條、第56條、第47條、第38條第1 項第
2款，判決如主文。
本案經檢察官乙○○到庭執行職務。
中　　華　　民　　國　　94　　年　　4 　　月　　29　　日
                  刑事第九庭    法　官  李璧君
以上正本，係照原本作成，證明與原本無異。
如不服本判決，應於送達後10日內，向本院提出上訴狀。
中　　華　　民　　國　　94　　年　　5 　　月　 　2　　日
                                書記官  林秀敏
附錄本判決論罪之法條：
毒品危害防制條例第10條
施用第一級毒品者，處6 月以上5 年以下有期徒刑。
施用第二級毒品者，處3 年以下有期徒刑。
